【裁判字號】    97,訴,2873
【裁判日期】    980319
【裁判案由】    給付價金
【裁判全文】
臺灣板橋地方法院民事判決              97年度訴字第2873號
原        告  臺北縣中和市公所
法 定 代理人  甲○○
訴 訟 代理人  鍾毓理律師
被        告  昶昱興業有限公司
兼法定代理人  乙○○
上列當事人間請求給付價金事件，本院於民國98年3 月5 日言詞
辯論終結，判決如下：
    主  文
被告應連帶給付原告新臺幣貳佰陸拾萬陸仟零玖拾陸元，及其中
新臺幣貳佰拾捌萬柒仟柒佰玖拾貳元部分自民國九十八年一月
一日起算、其餘新臺幣貳拾壹萬捌仟佰零肆元部分自民國九十
八年一月二十三日起算，均至清償日止，按年息百分之五計算之
利息。
訴訟費用由被告連帶負擔。
本判決第一項於原告以新臺幣捌拾柒萬元為被告供擔保後，得假
執行；但被告如以新臺幣貳佰陸拾萬陸仟零玖拾陸元為原告預供
擔保後，得免為假執行。
    事實及理由
一、程序方面：
  (一)按當事人得以合意定第一審管轄法院。但以關於由一定法律
    關係而生之訴訟為限。前項合意，應以文書證之。民事訴訟
    法第24條第1、2項定有明文。依兩造所簽訂中和市紙類資源
    回收標售合約書（下稱系爭合約書）第14條第3 項約定：「
    契約…以機關所在地之地方法院（板橋）為第一審管轄法院
    」，此有原告所提之系爭合約書影本1 份在卷可憑，故本院
    自有管轄權。
  (二)按訴狀送達後，原告不得將原訴變更或追加他訴，但擴張或
    減縮應受判決事項之聲明者，不在此限，民事訴訟法第255
    條第1 項但書第3 款定有明文。原告起訴時係請求被告應連
    帶給付原告新臺幣（下同）3,456,329 元及法定遲延利息，
    嗣先擴張本金請求為3,606,096元，後減縮本金請求為2,606
    ,096 元（見本院民國98年3月5 日言詞辯論筆錄），核與前
    揭規定相符，應予准許。
二、原告主張：
  (一)被告昶昱興業有限公司（下稱昶昱公司）於96年12月25日邀
    同被告乙○○為連帶保證人，與原告簽訂系爭合約書，約定
    被告昶昱公司應將原告每月所收得之紙類資源回收物以每公
    斤4.3 元計算之價金，於次月10日前給付原告，如逾期給付
    ，每逾1 日以該月應給付價金千分之3 計算罰款。而原告於
    97年10月份交付被告昶昱公司之紙類資源回收物共計279,91
    7 公斤，故被告昶昱公司應於97年11月10日前給付原告價金
    1,203,643 元（計算式：279917×4.3 ＝0000000） ，惟被
    告昶昱公司迄今仍未給付，是除上開價金外，尚應給付逾期
    罰款151,659 元（計算式：0000000 ×0.3%×42日＝151659
    ）。
  (二)又被告昶昱公司於97年10月31日發函原告解除系爭合約，致
    原告須另覓廠商完成收購，惟其他廠商之受購價格甚低，而
    原告於11月份收得紙類資源回收物共計288,522 公斤，平均
    收購單價為每公斤0.721 元，售得208,155 元；12月份收得
    紙類資源回收物共計350,832 公斤，平均收購單價為每公斤
    0.5 元，售得290,274 元，依系爭合約書第13條第3 項約定
    ，被告昶昱公司應賠償原告所受損失，是被告昶昱公司應賠
    償原告97年11月份損失1,032,490 元【計算式：（288522
    ×4.3） －208155＝0000000 】，97年12月份損失218,304
    元【計算式：（350832×4.3） －000000－000 萬（即保證
    金）＝218304】。
  (三)基上，被告應連帶給付原告2,606,096元等語（計算式：000
    0000＋151659＋0000000＋218304＝0000000）。爰依系爭合
    約書法律關係（對被告昶昱公司）及連帶保證契約法律關係
    （對被告乙○○），提起本件訴訟。並聲明請求：除假執行
    擔保金額外，如主文所示。
三、被告對於原告主張之事實不爭執，惟稱：97年11月、12月的
    紙類非其公司所收，因為大環境的因素等語，資為抗辯。答
    辯聲明：駁回原告之訴及假執行之聲請；如受不利判決，願
    供擔保請准宣告免為假執行。
四、本件原告主張之事實，為被告所不爭執，有本院98年2 月10
    日及同年3 月5 日言詞辯論筆錄可稽，復有原告所提、為被
    告不爭執真正之系爭合約書影本1 份、97年10月對帳表影本
    1 件暨過磅單影本43紙、解約聲明書影本1 紙、97年11月對
    帳表影本1 件暨過磅單影本57紙、97年12月對帳表影本1 件
    暨過磅單影本67紙為證，核與所述相符。原告主張之事實，
    自堪信為真正。
五、從而，原告依系爭合約書（對被告昶昱公司）及連帶保證契
    約（對被告乙○○）法律關係，請求被告連帶給付2,606,09
    6 元，及其中2,387,792 元自起訴狀繕本送達翌日（即98年
    1 月1 日）起算，其餘218,304 元自擴張聲明暨準備書狀繕
    本送達翌日（即98年1 月23日）起算，均至清償日止，按年
    息5%計算之法定遲延利息，為有理由，應予准許。
六、兩造陳明願供擔保請為宣告假執行或免為假執行，經核均與
    規定相符，爰分別酌定相當之擔保金額予以宣告。
七、結論：本件原告之訴為有理由，依民事訴訟法第78條、第85
    條第2項、第390條第2項、第392條，判決如主文。
中    華    民    國    98    年    3    月     19    日
                  民事第一庭  法  官  陳翠琪
以上正本係照原本作成
如對本判決上訴，須於判決送達後20日內向本院提出上訴狀
中    華    民    國    98    年    3    月     20    日
                              書記官  簡曉君


司法院資訊處製作；財團法人民間司法改革基金會備份。
